臺灣橋頭地方法院刑事判決
111年度審交易字第683號
公  訴  人  臺灣橋頭地方檢察署檢察官
被      告  陳中華


上列被告因公共危險案件，經檢察官提起公訴（111年度偵字第9
954號），本院判決如下：
    主  文
陳中華犯不能安全駕駛動力交通工具罪，累犯，處有期徒刑拾月
。
    事  實
一、陳中華於民國111年6月22日15時30分許，在高雄市大寮區監
    獄附近某工地飲用啤酒後，其吐氣所含酒精濃度達每公升0.
    25毫克以上之不能安全駕駛動力交通工具之程度，仍於同日
    16時許，基於不能安全駕駛動力交通工具之犯意，騎乘車牌
    號碼000-0000號普通重型機車上路。嗣於同日17時35分許，
    行經高雄市左營區文育路與重立路212巷口前，因紅燈左轉
    而為警攔檢，發現其散發酒氣，並於同日17時41分許，測得
    其吐氣所含酒精濃度為每公升0.67毫克。
二、案經高雄市政府警察局左營分局報告臺灣橋頭地方檢察署檢
    察官偵查起訴。
    理  由
壹、程序部分：
    被告陳中華所犯非為死刑、無期徒刑、最輕本刑為3年以上
    有期徒刑之罪或高等法院管轄之第一審案件，而於準備程序
    進行中，被告先就被訴事實為有罪之陳述，經告知簡式審判
    程序之旨，並聽取當事人之意見後，本院裁定進行簡式審判
    程序，是本案之證據調查，依刑事訴訟法第273條之2規定，
    不受同法第159條第1項、第161條之2、第161條之3、第163
    條之1及第164條至第170條規定之限制，先行說明。
貳、實體部分：   
一、認定犯罪事實所憑之證據及理由：    
    上開犯罪事實，業據被告陳中華於警詢、偵查及本院審理時
    均自白認罪（見偵卷第11頁至第14頁；交易卷第40頁、第50
    頁），此外並有酒精濃度檢測單、財團法人台灣商品檢測驗
    證中心呼氣酒精測試器檢定合格證書、公路監理電子閘門證
    號查詢機車駕駛人、車輛詳細資料報表各1份、高雄市政府
    警察局舉發違反道路交通管理事件通知單2份（見偵卷第19
    頁至第29頁），足認被告任意性之自白與事實相符，堪以採
    信。綜上，本案事證已臻明確，被告犯行堪以認定，應依法
    論科。
二、論罪科刑：
  ㈠核被告所為係犯刑法第185條之3第1項第1款之不能安全駕駛
    動力交通工具罪。被告前因不能安全駕駛案件，經本院以10
    8年度交簡字第3038號判決處有期徒刑6月、併科罰金新臺幣
    （下同）2萬元確定；另經本院以108年度交簡字第3371號判
    決處有期徒刑6月、併科罰金3萬元確定；復經臺灣高雄地方
    法院以109年度審交易字第50號判決處有期徒刑7月確定，上
    開各罪有期徒刑部分嗣經合併定應執行刑1年3月確定，於11
    0年5月18日假釋付保護管束，於110年7月9日保護管束期滿
    視為執行完畢，有臺灣高等法院被告前案紀錄表1份、上開
    判決3份在卷可考，其於有期徒刑執行完畢後，5年內故意再
    犯本件有期徒刑以上之罪，為累犯。而審酌被告屢犯不能安
    全駕駛動力交通工具罪，並無應依司法院釋字第775號解釋
    意旨裁量不予加重之適用，是應依刑法第47條第1項之規定
    ，加重其刑。
  ㈡量刑：
  ⒈爰審酌政府近年來已大力宣導酒後駕車之危險性及違法性，
    被告前已有多次酒駕記錄，應明知酒精成分對人之意識能力
    有不良影響，酒後駕車對一般往來之公眾及駕駛人自身皆具
    有高度危險性，既漠視自己生命、身體之安危，亦罔顧公眾
    往來之安全，於服用酒類，吐氣所含酒精濃度達每公升達0.
    67毫克之狀態下，竟仍心存僥倖，執意騎車於道路上，雖可
    責性較駕駛汽車低，但仍造成公眾行車往來莫大之危險，幸
    未造成實害；並衡被告是無照騎車之情狀，此有上開查詢資
    料在卷可查。
  ⒉除上述3案外，被告於89年間、96年間、97年間、102年間、1
    03年間、107年間均有不能安全駕駛之紀錄，亦有上開前案
    紀錄表在卷可考，顯見被告對於不能安全駕駛應予嚴懲之社
    會共識毫不在乎，況且被告前已入監執行，卻在出獄後1年
    多即又再犯，所為實值非難，應予以重判。
  ⒊惟仍審酌被告自始均坦承犯行，態度尚稱良好，業工、與太
    太、2個小孩同住、1個小孩仍須扶養等一切情狀。
  ⒋是本院綜合考量其品行、犯罪之動機、目的、手段等一切情
    狀後，量處如主文所示之刑，以資警惕。冀望被告能深知自
    省，改變飲酒習慣，避免重蹈覆轍，莫待不幸事件發生後始
    後悔莫及。
據上論斷，應依刑事訴訟法第273條之1第1項、第299條第1項前
段，判決如主文。
本案經檢察官陳竹君提起公訴，檢察官靳隆坤到庭執行職務。
中　　華　　民　　國　　111 　年　　9 　　月　　21　　日
                  刑事第五庭    法　官  黃志皓
以上正本證明與原本無異。
如不服本判決應於收受判決後 20 日內向本院提出上訴書狀，並
應敘述具體理由。其未敘述上訴理由者，應於上訴期間屆滿後20
 日內向本院補提理由書 (均須按他造當事人之人數附繕本)「切
勿逕送上級法院」。
中　　華　　民　　國　　111 　年　　9 　　月　　21　　日
                                書記官  謝怡貞
附錄本案論罪科刑法條：
中華民國刑法第185條之3
駕駛動力交通工具而有下列情形之一者，處3年以下有期徒刑，
得併科30萬元以下罰金：
一、吐氣所含酒精濃度達每公升零點二五毫克或血液中酒精濃度
    達百分之零點零五以上。
二、有前款以外之其他情事足認服用酒類或其他相類之物，致不
    能安全駕駛。
三、服用毒品、麻醉藥品或其他相類之物，致不能安全駕駛。
因而致人於死者，處3年以上10年以下有期徒刑，得併科2百萬元
以下罰金；致重傷者，處1年以上7年以下有期徒刑，得併科1百
萬元以下罰金。
曾犯本條或陸海空軍刑法第54條之罪，經有罪判決確定或經緩起
訴處分確定，於十年內再犯第1項之罪因而致人於死者，處無期
徒刑或5年以上有期徒刑，得併科3百萬元以下罰金；致重傷者，
處3年以上10年以下有期徒刑，得併科2百萬元以下罰金。